臺灣花蓮地方法院刑事判決　　　　　　　 96年度易字第278號
公　訴　人　臺灣花蓮地方法院檢察署檢察官
被　　　告　甲○○
　　　　　　丙○○
上列被告等因竊盜案件，經檢察官提起公訴（96年度偵字第2563
號），本院判決如下：
    主  文
甲○○、丙○○共同毀越安全設備竊盜，各處有期徒刑陸月，均
減為有期徒刑參月（犯罪事實一）；又共同毀越安全設備竊盜，
各處有期徒刑陸月（犯罪事實二）。均應執行有期徒刑柒月。
    事  實
一、甲○○與丙○○共同基於意圖為自己不法所有之犯意聯絡，
    於民國96年3月28日凌晨，由丙○○騎乘甲○○所有車號RIC
    -622號機車，搭載甲○○，前往花蓮市○○街140 號乙○○
    經營之「石庭客家小館」，由丙○○在外把風，甲○○則至
    該屋後方，徒手毀壞廚房上方排氣窗之安全設備進入屋內，
    竊取乙○○所有之洋酒5、6瓶，所得贓物由2 人朋分飲用殆
    盡。
二、甲○○與丙○○復另行起意，共同基於意圖為自己不法所有
    之犯意聯絡，於96年5月26日凌晨1時30分許，以同一手法，
    由丙○○騎乘同一機車載甲○○至上開處所，由丙○○在外
    把風，甲○○自同一排氣窗之安全設備進入，竊取洋酒數瓶
    ，得手後，甫欲離開之際，為保全人員張文芳發現並追捕，
    甲○○遂將贓物棄置路旁逃逸，丙○○見事跡敗露，則自行
    騎乘機車逃逸，甲○○嗣為馳援之警方當場緝獲，並查扣贓
    物金門高梁8瓶、洋酒11瓶（已發還乙○○）。
三、案經花蓮縣警察局花蓮分局報告臺灣花蓮地方法院檢察署檢
    察官偵查起訴。
    理  由
一、按被告以外之人於審判外之言詞或書面陳述，除法律有規定
    者外，不得作為證據；次按被告以外之人於審判外之陳述，
    雖不符前4 條之規定，而經當事人於審判程序同意作為證據
    ，法院審酌該言詞陳述或書面陳述作成時之情況，認為適當
    者，亦得為證據；當事人、代理人或辯護人於法院調查證據
    時，知有第159條第1項不得為證據之情形，而未於言詞辯論
    終結前聲明異議者，視為有前項之同意，刑事訴訟法第 159
    條第1項、第159條之5第1項、第2 項分別定有明文。查公訴
    人以證人甲○○於警詢中關於被告丙○○部分之證述，為被
    告丙○○涉案之證據，核其性質雖屬被告丙○○以外之人於
    審判外之言詞陳述，原則上不得為證據，惟被告丙○○對上
    開證據未於言詞辯論終結前聲明異議，且經本院審酌該言詞
    作成時並無不當取供或其他非法之情況，亦無不適當之情形
    ，揆諸前揭說明，上開證據應具證據能力，合先敘明。
二、上揭2 次竊盜事實，迭據被告甲○○於警詢、偵查及本院審
    理中坦承不諱，經核與證人即被害人乙○○於警詢及偵查中
    指述之失竊情節相符，並有證人張文芳於警詢及偵查中證詞
    在卷可佐，另有贓物認領保管單1 紙及現場照片12幀附卷可
    稽，被告甲○○上揭自白與事實相符，堪信其為真實。本案
    事證明確，被告甲○○竊盜犯行堪以認定，應予依法論科。
三、訊據被告丙○○矢口否認有何竊盜犯行，辯稱：伊第一次是
    因為被告甲○○告知要前往「石庭客家小館」領取薪資欠款
    ，所以伊才會騎機車搭載被告甲○○至該處，但伊是在該處
    巷口附近等待，不知道被告甲○○進入偷竊洋酒，後來被告
    甲○○拿著幾瓶酒出來，告知係用酒來抵薪資欠債，伊就騎
    乘機車搭載被告甲○○離開該處，伊沒有竊盜之故意；第二
    次被告甲○○騎乘機車欲載伊回家，不知為何被告甲○○將
    車子騎至「石庭客家小館」，叫伊在外等一下，後來實在等
    太久都沒見到被告甲○○出現，伊才把機車騎走云云。經查
    ：
（一）證人甲○○於本院審理中證稱：96年3 月28日凌晨，伊和
      被告丙○○原本在一起飲酒，後來因為酒快喝完了，伊就
      提議去偷酒，被告丙○○沒說什麼，就和伊一起出門，並
      由被告丙○○騎乘機車搭載伊至「石庭客家小館」，由伊
      進去偷酒，被告丙○○則在外面等待，後來伊拿著酒出來
      ，被告丙○○也沒有問為什麼伊會有酒等語（本院卷第32
      、33頁），衡以證人甲○○與被告丙○○並無恩怨仇隙應
      無設詞誣陷被告丙○○之必要，堪信其前開證詞為真實可
      採，被告丙○○於本院審理中固不否認確實與被告甲○○
      前往「石庭客家小館」，惟辯稱當天係陪同被告甲○○去
      「石庭客家小館」談薪資問題云云，然此已為被告甲○○
      於本院審理中所否認，況查「石庭客家小館」並未夜間營
      業，縱若果被告甲○○欲前往領取薪資欠款，亦無於深夜
      前往之理，然被告2人卻係於凌晨3時許之深夜時間，前往
      「石庭客家小館」領取薪資欠款，被告所辯顯悖於常情，
      益證證人甲○○前開證稱被告丙○○知悉欲前往竊盜等語
      為真實可採，足認被告丙○○確與被告甲○○有竊盜之共
      同犯意聯絡。
（二）被告丙○○固不否認於於96年5月26日凌晨1時30分許，與
      被告甲○○共同騎乘機車至「石庭客家小館」，被告丙○○並在外等待一情，經核與證人甲○○於本院審理中證述
      明確，雖被告丙○○辯稱不知被告甲○○欲前往該處竊取
      洋酒云云，然當日被告2 人於騎乘機車途中，被告甲○○
      向被告丙○○建議前往「石庭客家小館」竊取洋酒一情，
      已據證人甲○○於本院審理中證述綦詳（警卷第13頁、本
      院卷第34頁），雖其復證稱：被告丙○○當時沒有說話，
      且有一些醉等語，然以被告丙○○於96年3 月28日曾與被
      告甲○○共同前往「石庭客家小館」竊取洋酒，已如上述
      ，倘其未與被告甲○○有共同前往「石庭客家小館」竊取
      之犯意聯絡，又豈會隨同被告甲○○前往前已偷竊過之「
      石庭客家小館」，並在外等待？且查，被告丙○○於偵查
      中已供稱：伊在「石庭客家小館」外等待被告甲○○時，
      有見到一台車子在追被告甲○○，伊就直接離開現場回家
      等語（偵卷第25頁），則若被告丙○○並不知悉係欲前往
      竊盜，則其見到被告甲○○遭車輛追趕，依常情，應會騎
      乘機車加以搭救或詢問為何遭追趕，但被告丙○○卻反其
      道而行，在未告知車主即被告甲○○之情形下，自行騎乘
      被告甲○○所有之機車離去，可知其知悉被告甲○○係因
      失風被追捕，方自行騎乘機車逃逸。綜上，均足認被告丙○○與被告甲○○確有竊盜之共同犯意聯絡。
（三）至證人甲○○於本院審理中雖證稱：96年5月26 日是伊騎
      乘機車搭載被告丙○○前往「石庭客家小館」等語，雖與
      其於警詢中證稱：96年5月26 日為被告丙○○騎乘機車搭
      載伊前往等語不符，然此或為證人甲○○因時間之經過，
      致其對於犯案過程之細節記憶模糊所致，惟其對於前往竊
      取前，確有向被告丙○○提議前往竊取洋酒及雙方行為分
      擔等重要情節為一致之陳述，故不能僅以證人甲○○上開
      細節部分不一致即認其所證述不可採，而據為被告丙○○
      有利之認定。另本院認證人甲○○於警詢中之證述較接近
      犯罪時間，對於犯案經過之記憶應較為清楚，且核與其於
      偵查中所供述之犯案經過均相符（偵卷第34頁），因認應
      以其於警詢中證述該次前往竊取物品，係由被告丙○○騎
      乘機車搭載被告甲○○前往等語，較為可採，附此敘明。
（四）綜上，足認被告丙○○2 次前往「石庭客家小館」，均與
      被告甲○○間確有竊盜之犯意聯絡，其有竊盜犯行應屬無
      訛，被告丙○○辯稱並不知悉被告甲○○欲前往該處竊盜
      洋酒等語，並不可採。本案事證明確，被告丙○○竊盜犯
      行明確，應予依法論科。
四、核被告甲○○、丙○○所為，均係犯刑法第321條第1項第 2
    款之毀越安全設備竊盜罪（各為2次）。被告2人就上開犯行
    ，有犯意聯絡及行為分擔，均為共同正犯。被告2 人就犯罪
    事實一部份，犯罪時間在96年4 月24日以前，合於中華民國
    96年罪犯減刑條例第2條第1項第3 款規定，此部分應減其宣
    告刑期2分之1。爰審酌被告甲○○有竊盜前科紀錄（未構成
    累犯）、被告丙○○並無犯罪紀錄，有臺灣高等法院被告前
    案紀錄表2 份在卷可佐，其等犯罪動機、手段、家庭狀況，
    及被告甲○○犯罪後坦承犯行、被告丙○○則否認犯行之態
    度等一切情狀，分別量處如主文所示之刑及犯罪事實一部份
    之減得之刑，並定其應執行之刑。
據上論斷，應依刑事訴訟法第299條第1項前段、第284條之1，刑
法第28條、第321條第1項第2款、第51條第5款、中華民國96年罪
犯減刑條例第2條第1項第3款、第7條，判決如主文。
本案經檢察官孫源志到庭執行職務。
中　　華　　民　　國　　96　　年　　8 　　月　　23　　日
      　　　　　　　　　臺灣花蓮地方法院刑事第二庭
                            法  　官　  俞  秀  美
上列正本證明與原本無異。
如對本判決不服，應於送達後10日內，向本院提出上訴狀（上訴
狀應記載具體上訴理由並應抄附繕本）告訴人或被害人如對於本
判決不服者，應具備理由請求檢察官上訴，其上訴期間之計算係
以檢察官收受判決正本之日期為準。
                            書 記 官
中　　華　　民　　國　　96　　年　　8 　　月　　24　　日
附錄本判決論罪之法律條文：
中華民國刑法第321條
犯竊盜罪而有左列情形之一者，處6月以上、5年以下有期徒刑：
一、於夜間侵入住宅或有人居住之建築物、船艦或隱匿其內而犯
    之者。
二、毀越門扇、牆垣或其他安全設備而犯之者。
三、攜帶兇器而犯之者。
四、結夥三人以上而犯之者。
五、乘火災、水災或其他災害之際而犯之者。
六、在車站或埠頭而犯之者。
前項之未遂犯罰之。
